

# Antonio Boka

Programador y diseñador

💌 antoniopovatanu@gmail.com 🤳 +34 603 753 187

Carrer del Mig, 08812 Sant Pere de Ribes

### Perfil

Actualmente soy un estudiante en ENTI donde estudio diseño y creación de videojuegos, desde la programación, pasando por el modelado 3D hasta la creación de bases de datos y música y efectos de sonido. Tambien tengo cierta experiencia laboral como diseñador de pisos en 3D, en fotografía y su edición, paginas web con java y html y ofimática varia.

### Formación

Bachillerato Cientifico/Tecnologico

sep 2020 - jun 2022

Escola Pia de Sitges, Sitges, Barcelona

sep 2022 - presente

CFGS en Desarrollo de Aplicaciones Multiplataforma - Videojuegos y Ocio Digital, Diseño de videojuegos y contenido interactivo (DAM-VIOD)

ENTI (Escuela de Nuevas Tecnologías Interactivas), Barcelona

## Experiencia

Camarero / Ayudante de Cocina

jun 2020 - presente

Eguzki Lizarran, Sitges, Barcelona

Diseño Grafico y Modelado 3D

jun 2020 - presente

Riolca, Sitges, Barcelona

## **Datos** personales

Fecha de nacimiento 24 de marzo de 2004

Sitio web antoniopovatanu.com

LinkedIn linkedin.com/in/antonioboka-6ba9a8255

### Competencias

Comunicación Efectiva

Trabajo en equipo

Adaptabilidad

Resolucion de problemas

Pensamiento crítico

Creatividad

#### Idiomas

Español

Ingles (Estado Unidense)

Rumano

Doy mi consentimiento para el procesamiento de mis datos personales para el proceso de selección del puesto que solicito.